【裁判字號】    95,交聲,187
【裁判日期】    950529
【裁判案由】    聲明異議
【裁判全文】
臺灣彰化地方法院交通事件裁定         95年度交聲字第187號
原處分機關  交通部公路總局臺中區監理所彰化監理站
異  議  人
即受處分人  甲○○
上列異議人因違反道路交通管理處罰條例案件，對於交通部公路
總局臺中區監理所彰化監理站民國九十五年一月五日所為之裁決
書（彰監四字第裁六四─Ｄ一Ａ九七六六五三號），聲明異議，
本院裁定如下：
    主  文
異議駁回。
    理  由
一、按受處分人，不服道路交通管理處罰條例第八條主管機關所
    為之處罰，得於接到裁決書之翌日起二十日內，向管轄地方
    法院聲明異議；交通法庭認聲明異議不合法律上之程式或其
    異議權已經喪失者，應以裁定駁回之，但其不合法律上之程
    式可補正者，應先訂期命為補正，逾期不補正者，即予駁回
    ；道路交通管理處罰條例第八十七條第一項、道路交通案件
    處理辦法第十八條分別定有明文。又按處理違反道路交通管
    理事件，有關文書送達之程序，依行政程序法之規定。送達
    ，於應受送達人之住居所、事務所或營業所為之。於應送達
    處所不獲會晤應受送達人時，得將文書付與有辨別事理能力
    之同居人、受僱人或應送達處所之接收郵件人員。違反道路
    交通管理事件統一裁罰基準及處理細則第五條、行政程序法
    第七十二條第一項前段、第七十三條第一項分別定有明文。
二、經查，本件異議人甲○○係就案由欄所示之裁決書聲明異議
    ，而上開裁決書已於民國九十五年一月六日送達於異議人之
    戶籍地即彰化縣二水鄉○○村○○路一六九號，且經亦設籍
    上址、異議人之父陳三岸代為受領無訛，此有異議人個人基
    本資料查詢結果、交通部公路總局臺中區監理所彰化監理站
    送達證書各一紙在卷可稽，按諸前揭規定，應認該裁決書已
    合法送達予異議人，其異議期間應自異議人收受裁決書之翌
    日即九十五年一月七日起算二十日（異議人住所在彰化縣二
    水鄉，應加計在途期間二日）內為之，異議期間原應於九十
    五年一月二十八日終止，然該日至同年二月二日為農曆除夕
    與春節之休息日，依民法第一百二十二條規定，異議人至遲
    應於九十五年二月三日聲明異議，惟異議人竟遲至九十五年
    二月二十七日始向本院具狀聲明異議，有本院蓋於異議人異
    議狀上之公文收文專用章可稽，顯已逾上開聲明異議期間，
    其聲明異議即難謂為合法，復無從補正，自應予以裁定駁回
    。至於異議人另辯稱：伊沒有住在戶籍地址，其父親陳三岸
    因高齡而患有老年失憶症，且識字不多，已記不起有收到裁
    決書等語。惟本件異議人係設籍在彰化縣二水鄉○○村○○
    路一六九號，此有前開個人基本資料查詢結果一紙可考，堪
    認異議人之住所確為上開地址無訛，且異議人之父陳三岸既
    能持印章代為收受該裁決書，客觀上已難認為有何欠缺辨別
    事理能力之情事，況異議人就其父陳三岸患有老年失憶症一
    節，並未提出任何證據以供本院審酌，異議人上開辯詞已難
    採信。再者，本件如案由欄所示之裁決書既經原處分機關向
    異議人之住所為送達，並由設籍同址、異議人之父陳三岸代
    為受領，自應認為該裁決書已合法送達與異議人，縱使異議
    人所辯伊現非居住彰化縣二水鄉○○村○○路一六九號等語
    屬實，並無礙於原處分機關對其住所為送達之合法性，附此
    敘明。
三、據上論斷，應依道路交通管理處罰條例第八十七條第二項，
    道路交通案件處理辦法第十八條前段，裁定如主文。
中    華    民    國    95    年    5     月    29    日
                  交通法庭      法  官  鄭舜元
以上正本證明與原本無異。
如不服本裁定，應於裁定送達後5日內，向本院提出抗告狀 (須
附繕本)。
中    華    民    國    95    年    5     月    30    日
                                書記官  呂雅惠


司法院資訊處製作；財團法人民間司法改革基金會備份。
